臺灣高等法院臺南分院刑事判決
　　　上　訴　人
　　　即　被　告　丙　○　○
　　　選任辯護人　蔡　文　斌　律師
右上訴人即被告因槍砲彈藥刀械管制條例案件，不服臺灣臺南地方法院九十三年度訴
字第三一八號中華民國九十三年八月十一日第一審判決（起訴案號：臺灣臺南地方法
院檢察署九十三年度偵字第一五四六號），提起上訴，本院判決如左：
      主      文
上訴駁回。
      事      實
一、丙○○於民國（下同）八十九年底，受乙○○（已於九十年三月十二日死亡）之
    囑託，保管可發射子彈具有殺傷力之美國ＢＥＲＥＴＴＡ廠製九二ＦＳ型口徑九
    釐米制式半自動手槍一把（含彈匣一個，槍枝管制編號：0000000000
    號），及子彈十六顆，因而未經許可而將前開槍彈寄藏在臺南市○○區○○街一
    段三十號之二住處。嗣乙○○於九十年三月十二日死亡後，丙○○即改以自己持
    有之意思而持有前開槍彈，並於九十三年二月一日上午六時二十八分許，攜帶上
    開槍彈，駕駛其女友歐美玲（現為丙○○之配偶）所有車號五Ｗ－四七二０號自
    小客車外出。於行經臺南縣麻豆鎮○○○路五九一號「喬美海產餐廳」前時，適
    逢野狗吠叫不停，丙○○竟持槍朝該餐廳鐵捲門射擊十一槍以發洩情緒。員警據
    報後，在現場扣得射擊後之彈殼五顆、彈頭一顆、彈頭碎片八個。嗣為警循線於
    同日下午五時許，在歐美玲住處之前開車輛內當場查獲，並扣得美國ＢＥＲＥＴ
    ＴＡ廠製九二ＦＳ型口徑九釐米制式半自動手槍一把（含彈匣一個，槍枝管制編
    號：0000000000號）、射擊後之空彈殼二顆及制式子彈五顆（其中三
    顆子彈業因試射擊發用罄而失其殺傷力）。
二、案經臺南縣警察局麻豆分局報告臺灣臺南地方法院檢察署檢察官偵查起訴。
      理      由
一、右揭事實，業據被告丙○○於原審及本院審理中坦承不諱（見原審卷第三一頁、
    本院九十三年十二月八日審判筆錄第三頁、第七頁），核與證人即其妻歐美玲、
    喬美餐廳負責人甲○○分別於原審及警、偵訊中之證述互核相符，復有臺南縣警
    察局麻豆分局刑案現場勘查照片三十三幀及監視器翻拍照片二幀附卷可稽（見警
    卷第十頁至第二九頁），並有美國ＢＥＲＥＴＴＡ廠製九二ＦＳ型九釐米制式半
    自動手槍一把（含彈匣一個，槍枝管制編號：0000000000號）、子彈
    五顆、射擊後之彈殼七顆、彈頭一顆、彈頭碎片八個可資佐證。前開扣案之手槍
    及制式子彈五顆送鑑驗結果，認「係美國ＢＥＲＥＴＴＡ廠製九二ＦＳ型九釐米
    制式半自動手槍，機械性能良好，可擊發同口徑制式子彈，具殺傷力」，「送鑑
    之制式九０手槍子彈五顆（試射三顆），認均係口徑九釐米制式子彈，認均具殺
    傷力」等情，有內政部警政署刑事警察局九十三年三月十日刑鑑字第０九三００
    二七三０四號槍彈鑑定書在卷足憑（見偵查卷第五六頁至第五八頁），足認被告
    自白與事實相符，應可採信。本件被告未經許可，持有具殺傷力之槍彈，事證已
    臻明確，被告之犯行洵堪認定，應予依法論科。
二、按槍砲彈藥刀械管制條例係將持有與寄藏為分別之處罰規定，而寄藏與持有，均
    係將物置於自己實力支配之下，僅寄藏必先有他人之持有行為，而後始為之受寄
    代藏而已，故寄藏之受人委託代為保管，其保管之本身，亦屬持有，不過，此之
    持有係受寄之當然結果，不應另就持有予以論罪（最高法院八十八年度台上字第
    七六一號判決參照）。惟行為人嗣後變更代為保管之意思，而改以自己所有之意
    思持有槍彈，應僅論以持有為已足，合先敘明。查被告丙○○未經許可持有制式
    手槍及子彈，核其所為，係違反槍砲彈藥刀械管制條例第七條第四項之未經許可
    持有制式手槍罪、同條例第十二條第四項之未經許可持有子彈罪。又被告雖供稱
    受乙○○之囑託而代為保管前開槍彈，惟參酌被告於乙○○死亡後，仍保有前開
    槍彈，並攜帶前開槍彈外出等情，足見被告於案外人乙○○死亡後，即以自己所
    有之意思而持有前開槍彈，公訴人起訴書認被告係為他人寄藏前開槍彈，容有誤
    會。被告所犯未經許可持有制式手槍罪及未經許可持有子彈罪，係一行為所觸犯
    ，為想像競合犯，應依刑法第五十五條規定，從一較重之未經許可持有制式手槍
    罪論處。
三、原審以被告事證已臻明確，因予適用槍砲彈藥刀械管制條例第七條第四項、第十
    二條第四項，刑法第十一條前段、第五十五條、第四十二條第二項、第三十八條
    第一項第一款，罰金罰鍰提高標準條例第二條，審酌被告年輕力盛，不思進取，
    未經許可持有槍彈，犯行嚴重危害社會治安及他人之生命、身體安全，甚且僅因
    情緒不佳即持槍射擊，對社會治安及他人之安全所生損害甚大，惟其犯後坦承犯
    行等一切情狀，量處如有期徒刑五年二月，併科罰金新台幣十二萬元，並就罰金
    部分，諭知易服勞役之折算標準，以資懲儆。又扣案之美國ＢＥＲＥＴＴＡ廠製
    九二ＦＳ型口徑九釐米制式半自動手槍一枝（含彈匣一個，枝管制編號：000
    0000000號）及制式九０手槍子彈二顆經送鑑定結果，認均具有殺傷力等
    情，自屬違禁物，均應依刑法第三十八條第一項第一款之規定併予宣告沒收。至
    扣案之其餘制式九０手槍子彈三顆，業於送鑑定時試射擊發用罄而失其殺傷力；
    另現場查獲射擊後之彈殼五顆、彈頭一顆、彈頭碎片八個，及在前開車輛內起獲
    射擊後之彈殼二顆，均非屬違禁物，均不為沒收之諭知。核其認事用法俱無不合
    ，量刑亦稱妥適。被告上訴意旨猶執陳詞，稱被告罹患胃潰瘍，身體狀況不佳，
    且新婚未久又有雙親待其奉養，而本院曾就相類似之案件，亦僅量處有期徒刑三
    年六月，請求減輕其刑等語，惟查被告所舉本院九十三年度重上更(二)字第一七四
    號判決，係因被告自首而獲減其刑，與本案尚難相提並論，被告上訴意旨指摘原
    判決量刑過重不當，請求撤銷原判決，並無可取，為無理由，應予駁回。
據上論結，應依刑事訴訟法第三百六十八條，判決如主文。
本案經檢察官曾銘芳到庭執行職務。
中    華    民    國      九十三      年      十二      月      二十二  日
                                  臺灣高等法院臺南分院刑事第二庭
                                      審判長法官  葉    居    正
                                            法官  李    文    福
                                            法官  莊    俊    華
右正本證明與原本無異。
如不服本判決，應於判決送達後十日內向本院提出上訴狀，其未敘述理由者並應於提
出上訴狀後十日內向本院補提理由書（應附繕本)。
                                      法院書記官  廖    明    娟
中    華    民    國      九十三      年      十二      月      二十七  日
附錄法條：
槍砲彈藥刀械管制條例第七條第四項：
未經許可，持有、寄藏或意圖販賣而陳列第一項所列槍砲、彈藥者，處五年以上有期
徒刑，併科新臺幣一千萬元以下罰金。
槍砲彈藥刀械管制條例第十二條第四項：
未經許可，持有、寄藏或意圖販賣而陳列第一項子彈者，處五年以下有期刑，併科新
臺幣三百萬元以下罰金。
丙○○未經許可持有手槍，處有期徒刑伍年貳月，併科罰金新臺幣拾貳萬元，罰金如
易服勞役，以新臺幣玖佰元即銀元佰元折算壹日。扣案之美國ＢＥＲＥＴＴＡ廠製
九二ＦＳ型口徑九釐米制式半自動手槍壹把（含彈匣壹個，槍枝管制編號：0000
000000號）及子彈貳顆均沒收。
